臺灣臺中地方法院刑事裁定
111年度單聲沒字第61號
聲  請  人  臺灣臺中地方檢察署檢察官
被      告  王惠玲


上列聲請人因被告違反商標法案件（109年度偵字第26736號），
聲請單獨宣告沒收（110年度緩字第90號、111年度執聲字第451
號），本院裁定如下：
    主  文
扣案如附表所示之物，均沒收。
其餘聲請駁回。
    理  由
一、聲請意旨略以：被告王惠玲因犯商標法案件，經檢察官以10
    9年度偵字第26736號緩起訴處分，於民國109年12月14日確
    定，110年12月13日緩起訴期滿未經撤銷；本案扣押如附表
    所示之物（109年度保管字第4069號扣押物品清單），係仿
    冒商標之商品，屬專科沒收之物。又扣案之新臺幣（下同）
    3,000元（109年度保管字第4070號扣押物品清單），係被告
    犯罪所得之物。爰依刑法第40條第2項、刑事訴訟法第259條
    之1、商標法第98條規定，單獨聲請宣告沒收等語。
二、按違禁物或專科沒收之物得單獨宣告沒收，刑法第40條第2
    項定有明文。復按侵害商標權、證明標章權或團體商標權之
    物品或文書，不問屬於犯罪行為人與否，沒收之，為商標法
    第98條所明定。另按犯罪所得，屬於犯罪行為人者，沒收之
    ，為刑法第38條之1第1項前段所明文。又按宣告刑法第38條
    、第38條之1之沒收或追徵，有過苛之虞、欠缺刑法上之重
    要性、犯罪所得價值低微，或為維持受宣告人生活條件之必
    要者，得不宣告或酌減之，為刑法第38條之2第2項所明定。
    且按檢察官依刑事訴訟法第253條或第253條之1為不起訴或
    緩起訴之處分者，對刑法第38條第2項、第3項之物及第38條
    之1第1項、第2項之犯罪所得，得單獨聲請法院宣告沒收，
    刑事訴訟法第259條之1亦有明文。
三、經查：
  ㈠被告因違反商標法案件，經臺灣臺中地方檢察署（下稱臺中
    地檢署）檢察官以109年度偵字第26736號為緩起訴處分，於
    109年12月14日確定，並於110年12月13日緩起訴期滿未經撤
    銷等情，有臺中地檢署檢察官109年度偵字第26736號緩起訴
    處分書、臺灣高等檢察署智慧財產檢察分署109年度上職議
    字第398號處分書、臺灣高等法院被告前案紀錄表在卷可稽
    。
  ㈡扣案如附表所示之物，經鑑定結果係仿冒商標之商品之情，
    有本院109年度聲搜字第000727號搜索票影本、內政部警政
    署保安警察第二總隊刑事警察大隊偵三隊搜索扣押筆錄、扣
    押物品目錄表、蝦皮購物網站頁面、訂單成立頁面、員警購
    買蒐證物取件付款證明影本、員警蒐證購得物品之照片、交
    貨便服務代碼查詢資料、內政部警政署保安警察第二總隊刑
    事警察大隊109年度保管字第4069號扣押物品清單、萬國法
    律事務所侵權仿冒品鑑定報告、經濟部智慧財產局商標資料
    檢索服務列印資料（有關附表編號7員警以蒐證方式購買之
    物1件部分）、貞觀法律事務所109年5月12日、109年6月4日
    鑑定報告書、商標單筆詳細報表、智慧財產局商標資料檢索
    服務商品及服務名稱分類查詢資料（有關附表編號12部分）
    、萬國法律事務所侵權仿冒品鑑價報告、侵害商標權真仿品
    比對報告、智慧局商標檢索系統列印資料（有關附表編號1
    至4部分）、萬國法律事務所侵權仿冒品鑑價報告、侵害商
    標權真仿品比對報告、經濟部智慧財產局商標資料檢索服務
    列印資料（有關附表編號5至11部分）、樂購蝦皮股份有限
    公司109年1月22日樂購蝦皮字第0200122060S號函及檢附被
    告蝦皮購物網站帳號資料、通聯調閱查詢單、扣押物品相片
    對照表在卷可參，足認扣案如附表所示之物係被告犯商標法
    第97條後段之透過網路方式販賣侵害商標權商品罪之侵害商
    標權之物品，應認係屬商標法第98條規定專科沒收之物，依
    前揭說明，聲請人聲請單獨宣告沒收，經核於法並無不合，
    應予准許。
  ㈢扣案之3,000元〈包含員警蒐證向其購買如附表編號7、12所示
    之物之金額（扣除運費）80元、130元〉係被告於警詢時所提
    出扣案之情，業據被告於警詢時供承在卷，並有內政部警政
    署保安警察第二總隊刑事警察大隊偵三隊扣押筆錄、扣押物
    品目錄表、臺中地檢署查扣案件犯罪所得查扣清冊、內政部
    警政署保安警察第二總隊刑事警察大隊109年度保管字第407
    0號扣押物品清單及贓證物款收據在卷可稽，並有蝦皮購物
    網站訂單成立頁面、員警購買蒐證物取貨付款證明影本在卷
    可查。惟被告於偵查中已與告訴人一號娛樂英國有限公司及
    艾須特貝克戴維斯有限公司和解，並已依和解成立內容給付
    前揭告訴人共5萬元賠償金，有和解契約書、前揭告訴人刑
    事陳報（一）狀在卷可參，茲被告賠償之金額已逾其本案犯
    罪所得，若再對被告宣告沒收，將有過苛之虞，爰依刑法第
    38條之2第2項之規定，不予宣告沒收，是此部分聲請，並無
    理由，應予駁回。
四、爰依刑事訴訟法第220條、第455條之36第1項、第2項、第25
    9條之1，商標法第98條，刑法第40條第2項，裁定如主文。
中　　華　　民　　國　　111 　年　　5 　　月　　27　　日
                  刑事第四庭    法  官  黃佳琪
以上正本證明與原本無異。
如不服本裁定，應於裁定送達後5日內，向本院提出抗告狀（須
附繕本）。
                                書記官  顏偉林
中　　華　　民　　國　　111 　年　　5 　　月　　30　  日

附表：
編號 名稱 數量 1 仿冒Hello Kitty商標公仔 6件 2 仿冒Hello Kitty商標證件套 3件 3 仿冒Hello Kitty商標叉子 4件 4 仿冒Hello Kitty商標湯匙 4件 5 仿冒熊大商標公仔 27件 6 仿冒熊大商標防水袋 1件 7 仿冒熊大商標證件套（含員警以蒐證方式購買之物1件） 35件 8 仿冒熊大商標掛繩 4件 9 仿冒兔兔商標公仔 6件 10 仿冒兔兔商標證件套 5件 11 仿冒兔兔商標防水袋 2件 12 仿冒佩佩豬商標餐具組（為員警以蒐證方式購買之物） 4件